# 请教陈版，非经常性损益对应的递延所得税费用扣非的时候要一起扣掉吗

提问人：sugarmao 时间：2014-03-30 20:12:39
母公司处置子公司取得了 1 个亿的收益，母公司以前年度有未弥补完的亏损， 以前年度确认了递延所得税资产，本年弥补亏损后借：
所得税费用-递延所得税 贷：递延所得税资产 在计算非经常性损益时是否要考虑相应的递延所得税费用？

回答人：chenyiwei
因为以前年度确认过递延所得税资产，在确定以前年度该项递延所得税资产的确认恰当的前提下，本期将因为确认股权处置收益而导致可弥补亏损减少，相当于存在对应的递延所得税费用，因此在计算非经常性损益时需考虑对应的递延所得税资产转回的影响。